Inventaris van het archief van de familie Hop, (1464) ca. 1660-1807
Nationaal Archief, Den Haag
- Hendrik Hz. Hop (1723-1808), VII.
  - Gezantschap naar de Oostenrijkse Nederlanden (1773-1794), C.
    - Algemeen, 1.
      - Ingekomen stukken van en minuten/af schriften van uitgaande stukken aan particulieren, h.
        - Ingekomen brieven van particulieren uit de de Generaliteitslanden, 1773-1794; 243-246; 1 omslag en 5 stukken
          - Maastricht:, 245; 1 omslag
            - van Philippe Fermin, met bijlage, 1788, 245 e
            - van Arnold Rouffaer koopman, met bijlagen, 1788, 245 e
            - van Henri Millian, met bijlage, 1791, 245 f
            - van C.A. Matize, 1792, 245 g
            - van J.A.C. van Panhuys, met bijlage, 1794, 245 h
          - Oosterhout:, 246; 1 stuk
            - van J. du Perron, 1781, 246 a
        - Ingekomen brieven van particulieren uit de Oostenrijkse Nederlanden, 1772-1794 en z.d; 247-264; 5 omslagen en 23 stukken
          - Antwerpen:, 247; 2 stukken
            - van A.J. Gilliard, 1774, 247 a
            - van R. Rees, predikant op de Brabantse Olijfberg 1787, 247 b
          - Bergen:, 248; 1 stuk
            - van mevrouw De Grass, geb. De Séoraud, 1783, 248 a
          - Brussel:, 249; 1 omslag
            - van Judocus de Cuijper, 1773, 249 a
            - van H.E. Mertens, 1774, 249 b
            - van gravin van Eckerfeldt, 1778, 249 c
            - van G. del Marmol, 1778, 249 d
            - van M. van Schoor & Zn., 1779, 249 e
            - van Friedrich Wilhelm baron von Bessel, 1782, 249 f
            - van L.J. Ricour, 1788, 249 g
            - van de ridder D'Ivory, 1791, 249 h
            - van Petrus Ooms, postmeester, 1791, 249 i
            - van Anne Catherine Cuijpers, z.d, 249 j
              De brief van Ricour werd door Rombergen & Zn. aan Hop doorgestuurd.
          - Diest:, 250; 1 stuk
            - van Norbertus Henricus van Spaendonck geboren te Tilburg, gevangene te Diest, z.d, 250 a; 1 stuk
          - Doornik:, 251; 1 omslag
            - van ds. A. du Lignon, dominee van de Waalse kerk, 1777, 1782, 1793, 251 a
            - van ds. G. Pröbsting, 1778, 251 b
            - van Terstall, diaken, 1781, 251 c
            - van Joh. Melch. Schmit, sluiswachter, 1783, 251 d
          - Epernay:, 252; 1 stuk
            - van J.D. graaf van Paravicini, 1774, 252 a
          - Gent:, 253; 1 omslag
            - van C. Huyttens, 1772-1782, 253 a
            - van Lucas Maes & Zn. en de wed. J. Maes en J. Boulanger, 1774, 1778-1779, 253 b
            - van Kessel, 1779, 253 c
            - van de douairière De Noisseville, geb. De Cabillian, 1781, 253 d
            - van Jacques N. Standaert & Zn., 1781, 253 e
          - Hoppertingen:, 254; 1 stuk
            - van baron Van Blonay, z.d, 254 a
          - St.-Laurens:, 255; 1 stuk
            - van F.B. Vencraeije, 1778, 255 a
          - Leuven:, 256; 5 stukken
            - van baron De Raet, 1777, 256 a
            - van H. Dusercy, 1778-1779, 256 b
            - van Breulle, z.d, 256 c
          - Luik:, 257; 2 stukken
            - van C.A. Pfeffer, 1778, 257 a
            - van Regine Fernandez de Paramos, 1779, 257 b
          - Mechelen:, 258; 3 stukken
            - van H.W. Baader, 1776, 1781, 258 a
            - van de wed. Theodore Lonneux, 1788, 258 b
          - Namen:, 259; 3 stukken
            - van L.G. baron d'Oldershausen en D. Ruts, 1779, 259 a
            - van Pestel, 1794, 259 b
          - St.-Nicolas:, 260; 3 omslag
            - van L. Dusercy, 1777, 1778, 1779, 260 a
          - Oostende:, 261; 1 omslag
            - van Pieter van den Eeckhout, postmeester, 1775, 261 a
            - van J.F. Viroux, postmeester, 1776, 261 b
            - van de Vinck & Co., 1781, 1783, 261 c
          - Turnhout:, 262; 1 stuk
            - van N. I. Bols d'Arendonck, 1778, 262 a
          - Valenciennes:, 263; 1 stuk
            - van Schutter, 1774, 263 a
          - Veurne:, 264; 1 stuk
            - van baron Van Schacht, 1787, 264 a
        - Ingekomen brieven van particulieren elders, 1774-1786; 265-273; 1 omslag en 12 stukken
          - Aken:, 265; 1 omslag
            - van Van Keuenen, 1774, 265 a
            - van Ludger & Comp., 1778, 265 b
            - van Carl J. Liertz, 1779, 265 c
            - van ds. Jean Jacques Gülcher en Peter Blancharts, met bijlagen, 1779, 1782-1783, 265 d
            - van broeder Johannes Porten, 1779, 265 e
          - Beaune:, 266; 3 stukken
            - van Sausset & Masson, Meraudon & Poulet en Sausset père, fils & Poulet, 1774, 1782, 266 a
          - St.-Gerlach:, ---; 1 stuk
            - van A.J.W. de Lannoy, 1786, a
              zie RAZH, Archief Hop, nummer toegang 3.20.28, inv. nr. 33.
              Voorheen bekend als inv.nr. 267
          - Lyon:, 268; 1 stuk
            - van mevrouw Scherer geb. Hogguer, 1779, 268 a
          - Parijs:, 269; 3 stukken
            - van mevrouw Vavoquier Roux, 1779, 1781, 269 a
          - Straatsburg:, 270; 1 stuk
            - van mevrouw O'Brenan, geb. Van Buren, 1782, 270 a
          - Suriname:, 271; 1 stuk
            - van L.D. Cozal, 1775, 271 a
          - Treurenberg:, 272; 1 stuk
            - van Stennekes, 1778, 272 a
          - Wenen:, 273; 2 stukken
            - van Lefebure d'Archambault, 1778, 1782, 273 a
        - Ingekomen brieven van particulieren van onbekende herkomst, te weten:, 274; 1 omslag
          - Barbara Michiels, wed. van Jacobus Wauwermans, 1779, 274 a
          - François d'Halkett baron de Petferren, z.d, 274 b
          - G.N.P. Hasselaer, z.d, 274 c
          - Charlotte de Stordeur, z.d, 274 d
          - J.L.C, van Marteville, z.d, 274 e
          - N.N., 1775, 1778, 1779, 1784, 1791 en z.d, 274 f
    - Bevoegdheden en huishoudelijke zaken, 2.
      - Commissie, instructie, acte ad omnes populos en acte van indemniteit, 1773; 275; 1 omslag
      - Teksten van de toespraken tot de Staten-Generaal gehouden bij zijn vertrek naar Brussel en bij de aanbieding van zijn verbalen, 1773, [1787]; 276; 3 stukken
      - Stukken betreffende de aanstelling van Graafland Gilles als waarnemend secretaris van het Hof van Holland in plaats van Hop, 1786; 277; 2 stukken
      - Stukken betreffende het tractement van J.A. Ernst 1773, en zijn aanstelling als secretaris van de conferentie te Brussel,1786, 1773, 1786; 278; 2 stukken
        zie deels RAZH, Archief Hop, inv. nr. 34.
      - Stukken betreffende de werkzaamheden van François de Vinck als:, commissaris van de Nederlandse scheepvaart te Oostende; commissaris der marine te Duinkerken,; 1779; 1788; 279; 1 charter en l stuk
      - Stukken betreffende tractementen, onkosten en pensioen van Hop, 1777-1807; 280; 1 omslag
      - Halfjaarlijkse declaraties van Hop en zijn secretaris J.A. Ernst. Concepten en Afschriften., 1773-1794; 280A; 1 band
      - Stukken betreffende de vestiging van Hop in Den Haag, 1795-1796; 281; 1 omslag
    - Geschillen met de keizer, 3.
      - Nota's van Hop, Lestevenon en Van de Perre, commissarissen van de Staten-Generaal op de conferentie te Brussel, aan het Oostenrijks Gouvernement, 1786-1789; 282; 1 pak
      - Afschriften van uitgaande brieven van Hop, Lestevenon en Van de Perre, commissarissen van de Staten-Generaal op de conferentie te Brussel, 1786-1787; 283; 1 omslag
      - Stukken betreffende de hervatting van de conferentie te Brussel en de onderhandelingen over de limieten, 1791; 284; 2 stukken
      - Stukken betreffende geschillen met de keizer in Staats-Vlaanderen, 1783-1789; 285; 1 omslag
      - Retroacta inzake de limietscheiding in Vlaanderen, 1718-1755; 286; 1 pak
        zie RAZH, Archief Hop, inv. nr. 34.
      - Stukken betreffende geschillen met de keizer in Brabant, 1787 en z.d; 287
      - Ingekomen stukken van H.A. van Panhuys, commissaris-instructeur van de Staten-Generaal in Maastricht, inzake de geschillen met de keizer over Maastricht en de landen van Overmaze, 1789, 1791; 288; 1 pak
      - Stukken betreffende het geschil met de keizer inzake vorderingen van de griffier en de schout van de landen van Daalhem, 1786-1793; 289; 1 omslag
      - Stukken betreffende het geschil met de keizer inzake het stapelrecht van Roermond, 1786-1787; 290; 1 omslag
      - Dossier inzake de betaling van 1.250.000 gulden door de Staten-Generaal aan de keizer op grond van het tractaat van Fontainebleau, 1786-1789; 291; 1 omslag
    - Overige politieke en commerciële aangelegenheden, 4.
      - Stukken betreffende andere politieke aangelegenheden, 1781-1795; 292; 1 omslag
      - Stukken betreffende het doortrekken van de Antwerpse Steenweg tot aan Breda, 1783-1784; 293; 1 omslag
    - Het Staatse leger in de Oostenrijkse Nederlanden, 5.
      - Ordonnantie van de prins van Oranje voor de commanderende officier van het 3e regiment Oranje-Nassau betreffende een verplaatsing van het regiment, authentiek afschrift., 1774; 294; 4 stuk
      - Stukken betreffende de opsporing van Pieter Borch, soldaat van de compagnie van generaal-majoor Bedaulx, wegens illegaal werven, 1774; 295; 3 stukken
      - Brief van J.E. Hertell betreffende het gedrag van Perain, soldaat van het regiment Vierzet, afschrift., 1778; 296; 1 stuk
      - Stukken betreffende het oproer veroorzaakt door een soldaat van het regiment De Meurai in Doornik, 1778; 297; 1 omslag
      - Aantekening betreffende de moord op J. Haak, soldaat van het garnizoen te Doornik, 1779; 298; 1 stuk
      - Lijst van manschappen van de compagnie van baron Sweerts de Landas in het eerste bataljon van het regiment Hollandse gardes te voet, die zich met verlof bevinden te Weerheim bij Nassau-Usingen, 1781; 299; 1 stuk
      - Stukken betreffende het proces tegen de gearresteerde Anthon Slegel en Ulrich Obrecht, soldaten in dienst van het Staatse leger, 1784; 300; 2 stukken
      - Brief betreffende de arrestatie van de deserteur Herman August Balthoff van de compagnie graaf IJesenbergh, afschrift., 1786; ---; 1 stuk
        Voorheen bekend als inv.nr. 301
      - Stukken betreffende de verzending van tabak, koffie en thee uit de Republiek naar 's lands hospitaal te Gent ten behoeve van de zieke militairen aldaar, 1793-1794; 302; 1 omslag
      - Aantekening betreffende de regels voor het verblijf van troepen in de barrièreplaatsen, z.d; 303; 1 stuk
      - Lijst van etenswaar bestemd voor het Staatse leger, z.d; 304; 1 stuk
    - Belangen van particulieren, 6.
      - Stukken betreffende het aanhouden te Oostende door belastingambtenaren van de kapitein Hette Pieters, 1772-1774; 305; 1 omslag
      - Brief van Frederick Blecker en J.F.E. Mertens aan de keizer betreffende een aanvaring van het schip de 'Dame Dorothee', afschrift., 1773; 306; 1 stuk
      - Stukken betreffende de bemiddeling in het herstellen van de vervallen handel in oesters te Zierikzee en Brouwershaven, 1773-1774; 307; 4 stukken
      - Stukken betreffende het bemiddelen in de klachten van de aartsbisschop van Rhodos nuntius te Brussel, over een berichte verschenen in de Franse Leidse Courant, 1773-1774; 308; 1 omslag
      - Stukken betreffende de afhandeling van de nalatenschap van Van Haren, oud-gezant te Brussel, 1774; 309; 2 stukken
      - Stukken betreffende het verpachten van "den groeten diergaarden" door Daniël Zeghers van het Jezuïetencollege te Roermond aan Pieter Colen en Catherina van der Borgh, 1750, en van "den kleynen Diergaard" door Everhardus Leyniers, rector van het Jezuïetencollege aan Jacobus Leyendeckers en Maria Daemen, 1757, 1774, 1750, 1757, 1774; 310; 2 stukken
      - Vonnis inzake de nalatenschap van De Ringler, vader van François Joseph de Ringler, kapitein in staatsdienst, en zijn broer Ferdinand Matthias de Ringler, kanunnik van O.L. Vrouw te Kortrijk, 1774; 311; 1 stuk
      - Stukken betreffende de aflossing van een geldlening in 1734, 1735 en 1736 door keizer Karel VI gesloten door bemiddeling van de Amsterdamse bankiers Deutz en Clifford, 1774, 1786; 312; 1 omslag
      - Ingekomen brieven van notaris Monbrum, Jacob Moresco en Samuel Salomons Polack Harfits inzake de vrijlating van Isaak Samuel Polack Harfits, 1775-1776; 313; 1 omslag
      - Paspoort afgegeven door de Staten-Generaal voor het vrij in- en uitvoeren van 2390 geweerlopen van Mechelen naar Wenen, 1777; 314; 1 stuk
      - Stukken betreffende de opsporing van Edouard Schueren, 1779; 315; 2 stukken
      - Stukken betreffende het opsporen van Douglas, auteur van een spotprent van Willem V, 1781-1782; 316; 1 omslag
      - Verzoekschrift van Pierre Pijpers, koopman te Brussel, aan de keizer, waarin hij terugbetaling verzoekt van kosten gemaakt ten behoeve van het Staatse leger, concept., 1785; 317; 2 stukken
      - Brief van Antoine de Adene, aartsbisschop te Brussel, betreffende de bemiddeling in het verkrijgen van de toestemming om een of twee missionarissen aan te stellen in Kaap de Goede Hoop, afschrift., 1786; ---; 1 stuk;
        Voorheen bekend als inv.nr. 318
      - Stukken betreffende de arrestatie van Charles G. Boehm, koopman te Amsterdam, 1786; ---; 3 stukken
        zie RAZH. Archief Hop, nummer toegang 3.20.28, inv.nr. 33.
        Voorheen bekend als inv.nr. 319
      - Beschikking van de Staten-Generaal op het verzoek van de hertog van Arenberg tot het invoeren van materiaal ter versterking van dijken, 1787; 320; 1 stuk
      - Stukken betreffende het aanhouden op de Heerenbaan te Baarle Nassau van een paard en wagen, toebehorend aan Cornelis Kniknie, 1788-1789; 321; 1 omslag
      - Stukken betreffende een proces van Marie Agnes Beaujean, echtgenote van Claude Louvat tegen Joannes Miegen voor de officiaal van Leuven, 1789; 322; 1 omslag
      - Stukken betreffende de bemiddeling in de vrijlating van Carel Joseph Gijsbrechts, werver van de Oost-Indische Compagnie te Put, 1791; 323; 1 omslag
        Oud nr. 2593 ontbreekt.
      - Stukken betreffende de arrestatie van Mulckens op het grondgebied van de Republiek, 1793; 324; 1 omslag
      - Stukken betreffende de bemiddeling in het opheffen van het huis-arrest van mr. Hogguer in Parijs, 1794; 325; 2 stukken
      - Stukken betreffende het verzoek om inlichtingen over Joseph de Wolff en juffrouw Van Velzen, 1794; 326; 1 omslag
      - Stukken betreffende de zaak Bastiaan Verpoorten, die zonder de benodigde toestemming een gereformeerde school oprichtte in Den Doel, 1794; 327; 1 omslag
      - Conceptaandeel van een maatschappij voor nationale visvangst, z.d; 328; 1 stuk
  - Overige aangelegenheden, D.
    - Volmacht van Johan Maurits baron van Pabst, heer van Wolfsweert, Bingerden en Honcoop voor Hendrik Hop en Herman Hoogewall om mede in zijn naam rekenschap af te leggen over het beheer van de nalatenschap van Geertruid Lestevenon en vervolgens de nalatenschap over te dragen aaa zijn kinderen, 1801; 329; 1 stuk
- Overige archiefvormers van de familie Hop, VIII.
  - Kopieresolutie van de Raad van State betreffende de ontslagaanvrage van mr. Johannes Hop als thesaurier-generaal, 1769; ---; 1 stuk
    zie RAZH, Archief Hop, nummer toegang 3.20.28, inv.nr. 31.
    Voorheen bekend als inv.nr. 330
  - Octrooi van de Staten van Holland voor de keur op de veerschippers op Rotterdam, door mr. Jacob Hop als heer van Lekkerkerk in 1776 voor die plaats vastgesteld, met een bevelschrift tot publicatie door zijn weduwe Geertruid Lestevenon, 1777; ---; 1 charter en 1 stuk
    zie RAZH, Archief Hop, nummer toegang 3.20.28, inv.nr. 32.
    Voorheen bekend als inv.nr. 331
- Robert Goes ([1652]-1724), IX.
  Resident/extraordinaris envoyé aan het Hof te Denemarken, 1685-1724
  Goes was gehuwd met de oudste dochter van Cornelis Hop, Johanna Hop (1662-1706).
  - Kopieboek van uitgaande brieven, met correspondentenlijst., 1685-1687; 332; 1 deel
    Voor de jaren 1693-1696, zie archief Fagel inv. nrs. 1469-1470.
  - Ingekomen stukken van de Staten-Generaal, te weten:, (secrete) extractresoluties; afschriften van uitgaande brieven van de Staten-Generaal aan de koning en koningin-weduwe van Denemarken,; 1706; 1703, 1706; 333; 1 pak
  - Ingekomen brieven van overige correspondenten, te weten:, 334; 1 omslag
    - raadpensionaris C. Fagel, 1688, 334 a
    - raadpensionaris A. Heinsius, 1700, 334 b
    - Cornelis de Jonge, heer van Ellemeet, ontvanger-generaal, 1703, 334 c
    - Conrad, graaf Reventlow, groot-kanselier van Denemarken, 1702, 334 d
    - Sir James Vernon, Brits staatssecretaris te Denemarken, 1701-1702, 334 e
    - Georg Ernst von Werpup, gezant van Brunswijk-Lünenburg-Celle en Hannover in Denemarken, 1702-1703, 334 f
    - Johan van den Bergh, raad en burgemeester van Leiden, 1703, 334 g
  - Kopieresoluties van de Staten-Generaal betreffende de rang van de Nederlandse resident aan het Deense hof, 1669, 1671, 1682; ---; 1 omslag
    zie RAZH. Archief Hop, nummer toegang 3.20.28, inv.nr. 35.
    Voorheen bekend als inv.nr. 335
  - Verklaring van Goes inzake het overnemen van een groen tafelkleed van zijn voorganger Moeringh voor het bekleden van de predikstoel, 1686; 336; 1 stuk
  - Nota betreffende een te sluiten alliantie met Zweden, afschrift., 1685; 337; 1 katern
  - Stukken betreffende het geschil met Denemarken over het opbrengen van schepen in de havens van Denemarken en Noorwegen, met name in Bergen, 1692-1693; 338; 1 omslag
  - Conceptnota van Goes voor de Staten-Generaal betreffende het project van defensieve alliantie van Denemarken, [1701]; 339; 1 stuk
  - Akte van commissie van de Staten-Generaal voor Robert Goes tot het vernieuwen en prolongeren van het Toltractaat met de koning van Denemarken, 1721; 340; 1 charter
  - Nota betreffende een te sluiten tractaat met Denemarken, z.d; 341; 1 stuk
- SUPPLEMENT, X.
  Door DJK, 15-9-2003.
  - Ingekomen gelukwens van B. van Oostdorp met de benoeming tot lid van de Raad van State en zich tevens aanbevelende als commandant van een fort., 1733 mei 28; 342; 1 stuk
    Uit collectie 1902, inv.nr. 203.
  - Ingekomen brief van S. van Glabbeecq betreffende inlichtingen omtrent een niet genoemde officier van de artillerie en het verbussen van kanonnen., 1734 januari 24; 343; 1 stuk
    Uit collectie 1902, inv.nr. 204.